---
title: Gráficos con ggplot2
subtitle: Source Stat Lab Ec (SSL)
author: Alex Efrén Pérez Tatamués
date: Febrero, 2015
output:
  ioslides_presentation:
    logo: logo_source.jpg
    smaller: yes
    transition: slower
    widescreen: yes
    slidy_presentation: default
---

## <b> <font color=SteelBlue face=Cambria size=7> Sistemas gráficos de R </font> </b>
R actualmente constituye una de las principales herramientas empleada en la generación de gráficos estadísticos de alta calidad y complejidad. Presenta características muy superiores a los clásicos softwares estadísticos generalmente utilizados.

Actualmente R dispone de tres tipos de sistemas (R-paquetes) gráficos, entre ellos tenemos:

- <b> <font color=SteelBlue face=Cambria size=5> base </font> </b>
- <b> <font color=SteelBlue face=Cambria size=5> lattice </font> </b>
- <b> <font color=SteelBlue face=Cambria size=5> ggplot2 </font> </b>

```{r, echo=FALSE, fig.width=2.75,fig.height=3}
options(warn=-1)
library(gcookbook)
par(mar=c(4,4,2,2))
with(heightweight, plot(x=ageYear, y=heightIn,pch=20,col="blue",cex=0.9))

```{r, echo=FALSE, fig.width=2.75,fig.height=3}
options(warn=-1)
library(lattice)
library(gcookbook)
xyplot(heightIn~ageYear,heightweight,pch=16)

```{r, echo=FALSE, fig.width=4,fig.height=2.75}
options(warn=-1)
library(ggplot2)
library(gcookbook)
ggplot(heightweight, aes(x=ageYear, y=heightIn, colour=weightLb)) +
        geom_point(size=3, shape=20)
```


## <b> <font color=SteelBlue face=Cambria size=7> Sistema gráfico "base" </font> </b>

Se basa en la utilización de los paquetes:

* graphics. Funciones gráficas `hist()`, `plot()`, etc.
* grDevices. Funciones de dispositivos gráficos `pdf()`, `png()`, etc.

Características:

* Modelo __paleta de artista__
 - Crear lienzo del gráfico
 - Añadir elementos utilizando las funciones `lines()`, `points()`, etc.
 
* Muy intuitivo
* No posee un lenguaje gráfico estándar 
* Llamado de varias funciones (códigos extensos)
* Una vez empezado el gráfico no es posible volver al inicio
* Permite fijar inicialmente layouts (margenes, espacios, etc) a través de la función `par()`

## <b> <font color=SteelBlue face=Cambria size=7> Ejemplo </font> </b>

```{r, fig.width=4.5, fig.height= 4, fig.align='center'}
with(airquality, plot(Wind, Ozone, main = "Ozone vs Wind", type = "n"))
with(subset(airquality, Month <= 6), points(Wind, Ozone, col = "red", pch=16))
with(subset(airquality, Month > 6), points(Wind, Ozone, col = "blue", pch=16))
model <- lm(Ozone ~ Wind, airquality)
abline(model, lwd = 1, col= "green")
legend("topright", pch = 16, col = c("blue", "red"),legend = c("Semestre 2", "Semestre 1"))
```

## <b> <font color=SteelBlue face=Cambria size=7> Facetas </font> </b>
```{r, fig.width=7.5, fig.height= 3.5, fig.align='center'}
par(mfrow=c(1,2))
with(subset(airquality, Month <= 6), 
     plot(Wind, Ozone, col = "red", pch=16, main="Semestre 1"))
model1 <- lm(Ozone ~ Wind, subset(airquality, Month <= 6))
abline(model1, lwd = 1, col= "green")

with(subset(airquality, Month > 6), 
     plot(Wind, Ozone, col = "blue", pch=16, main="Semestre 2"))
model2 <- lm(Ozone ~ Wind, subset(airquality, Month > 6))
abline(model2, lwd = 1, col= "green") 
```

## <b> <font color=SteelBlue face=Cambria size=7> Sistema gráfico "lattice" </font> </b>

Se basa en la utilización de los paquetes:

* lattice. Funciones gráficas `xyplot()`, `bwplot()`, etc.
* grid. Para gráficos condicionados (facetas).

Características:

* No es muy intuitivo
* Llamado de una sola función.
* Layouts (margenes, espacios, etc) se fijan automáticamente

## <b> <font color=SteelBlue face=Cambria size=7> Ejemplo </font> </b>
```{r, fig.width=7.5, fig.height= 3.5, fig.align='center'}
library(lattice)
airquality <- transform(airquality, Month = as.factor (Month))
graf <- xyplot(Ozone~Wind | Month, data = airquality, layout=c(5,1),
               panel = function(x, y){
               panel.xyplot(x, y, pch=16)
               panel.lmline(x, y, col = "green")})
print(graf)
```

## <b> <font color=SteelBlue face=Cambria size=7> Sistema gráfico "ggplot2" </font> </b>

ggplot2 es el sistema de gráficos resultante de la combinación de las 
características de los sistemas **base** y **lattice**.
Fue desarrollado por Hadley Wickham (<http://had.co.nz/>) como una 
implementación de la __grámatica de gráficos__ (_Grammar of Graphics_)
propuesta por Leland  Wilkinson.

<br>
<div align=center> <b> <font color=SteelBlue face=Cambria size=7> base + lattice = ggplot2 </font> </b> </div>

<br>
ggplot2 se encuentra disponible en <http://cran.r-project.org/web/packages/ggplot2/index.html>, se puede instalar y caragar en el área de trabajo directamente ejecutando 
las lineas de código siguiente.

<br>
```{r, eval=FALSE}
install.packages("ggplot2", dependencies=TRUE)
library(ggplot2)
```

## <b> <font color=SteelBlue face=Cambria size=7> Gramática de gráficos </font> </b>





## <b> <font color=SteelBlue face=Cambria size=7> Generación el primer gráfico ggplot2 </font> </b>

```{r, fig.width=4.5, fig.height= 4, fig.align='center'}
library(ggplot2)
g <- ggplot(mtcars, aes(x=wt, y=mpg))
g + geom_point()
```

## <b> <font color=SteelBlue face=Cambria size=7> Histogramas </font> </b>
```{r, echo=FALSE}
options(warn = -1)
```{r, fig.width=4.5, fig.height= 4, fig.align='center'}
library(ggplot2)
g <- ggplot(mtcars, aes(x=mpg))
g + geom_histogram(binwidth=3)
```

## <b> <font color=SteelBlue face=Cambria size=7> Curvas de densidad </font> </b>


## <b> <font color=SteelBlue face=Cambria size=7> Diagrama de caja-bigotes </font> </b>
```{r, fig.width=4, fig.height= 3.5, fig.align='center'}
library(ggplot2)
g <- ggplot(PlantGrowth, aes(x=TRUE, y=weight)) 
g + geom_boxplot(width=0.5)
```

## <b> <font color=SteelBlue face=Cambria size=7> Múltiples gráficos de distribución. </font> </b>
```{r, fig.width=4, fig.height= 3.5, fig.align='center'}
library(ggplot2)
g <- ggplot(PlantGrowth, aes(x=group, y=weight)) 
g + geom_boxplot(width=0.5)
```















